【裁判字號】    95,易,712
【裁判日期】    950811
【裁判案由】    竊盜
【裁判全文】
臺灣板橋地方法院刑事判決               95年度易字第712號
公  訴  人  臺灣板橋地方法院檢察署檢察官
被      告  乙○○
                      號3樓
                    （現另於臺灣新店戒治所強制戒治中）
上列被告因竊盜案件，經檢察官聲請以簡易判決處刑（95年度偵
字第5746號；本院案號：95年度簡字第2027號），暨移送併辦（
95年度偵字第8392號），本院認為不宜以簡易判決處刑，改依通
常程序判決；被告於本院準備程序進行中就被訴事實為有罪之陳
述，經本院合議庭裁定由受命法官獨任進行簡式審判程序，並判
決如下：
    主  文
乙○○共同連續竊盜，累犯，有期徒刑捌月。
扣案之機車鑰匙壹支沒收。
    事  實
一、乙○○曾犯有煙毒罪、盜匪罪、竊盜罪及偽造文書罪等前科
    ；其中所犯盜匪罪於86年8 月4 日經本院以86年度訴字第
    1399號判處有期徒刑4 年，嗣經台灣高等法院於86年12月11
    日以86年度上訴字第4727號判決上訴駁回，並經最高法院於
    87年4 月9 日判決上訴駁回確定；嗣乙○○因未到案執行，
    經發布通緝後，於88年間經通緝到案，自88年1 月30日入監
    執行；又其另於88年間犯偽造文書罪，經臺灣台中地方法院
    於89年1 月10日以88年度訴字第第2387號判處有期徒刑3 月
    ，於89年2 月5 日確定；嗣經與上開盜匪罪聲請合併定執行
    刑後；於91年1 月16日假釋付保護管束，於92年4 月25日假
    釋期滿未經撤銷，視為執行完畢；詎乙○○猶不知悔改，與
    友人李嘉坤（涉犯共同連續竊盜罪案件另經本院判決有期徒
    刑1 年）共同基於意圖為自己不法所有之概括犯意聯絡，於
    民國95年3 月6 日15時30分許，在台北縣新莊市○○路○段
    45 巷5號前，由李嘉坤提議行竊，並由李嘉坤以自備鑰匙插
    入引擎電門之方式下手竊取丙○○所騎用之車牌號碼
    LM9-173 號重型機車乙台（機車登記為張鍵忠所有；價值約
    新台幣2萬 元），乙○○則在一旁把風等候，迨共同竊取該
    車得逞後，乙○○與李嘉坤2 人即以該竊得之機車作為交通
    工具騎用。嗣乙○○以上揭竊得之機車附載李嘉坤，於95年
    3 月9 日11時許，共同騎經台北縣泰山鄉○○路○段為警攔
    查時逃逸，李嘉坤於翌日（10日）17時許，為員警循線在台
    北縣泰山鄉○○路○段6 號前查獲，乙○○亦旋於同日（10
    日）17 時30 分許，在台北縣新莊市○○路27號前為警查獲
    ；並由李嘉坤於同日（10日）下午6 時許，帶同警員至台北
    縣泰山鄉○○路○段483 巷3 弄口起出上開失竊之機車乙台
    及李嘉坤所有而與乙○○供竊取前開機車所用之鑰匙乙支。
二、嗣乙○○復承前開共同竊盜之同一概括犯意，與甲○○（涉
    犯竊盜案件業經本院另行以簡易判決有罪）共同基於意圖為
    自己不法之所有犯意聯絡，由甲○○騎稱機車搭載乙○○，
    於95年3 月30日中午12時50分許，至臺北縣泰山鄉○○路○
    段3 號專勝鐵材行，由乙○○進入該鐵材行（無故侵入他人
    建築物部分未據告訴）徒手竊取該鐵材行負責人蔡金蔥所有
    之作模子之鐵塊兩塊（總重約30公斤，價值約新台幣600 元
    ）得逞，則於該鐵材行外把風接應；迨乙○○於竊取得手後
    ，將上開竊得之鐵塊放置於甲○○所騎承之機車腳踏板上後
    ，適為在該鐵材行之范德順（蔡金蔥之友人）發覺，遂當場
    追捕未及脫逃之甲○○，並報警究辦；乙○○則趁隙逃逸；
    嗣乙○○於同（30）日下午1 時許，在臺北縣泰山鄉○○路
    ○ 段與文程路路口，為警循線查獲。
三、案經丙○○訴由台北縣政府警察局新莊分局報請臺灣板橋地
    方法院檢察署檢察官聲請簡易判決處刑，嗣經本院該依通常
    程序判決；暨蔡金蔥訴由同上新莊分局報請同署檢察官移送
    併案審理。
    理  由
一、上開事實，業據被告乙○○於本院調查與審理時供承不諱（
    本院卷第37頁至第40頁；第42頁至第48頁）。
二、上開事實欄第一段部分，除被告乙○○於警詢中之供述外，
    復有同案被告李嘉坤於警詢及偵查中之證述（95年度偵字第
    5746號偵查卷影本第5 頁背面至第6 頁背面；第3 頁背面至
    第4 頁；第16頁）；告訴人丙○○於警詢中之之指訴、車輛
    竊盜、車牌失竊資料個別查詢報表（查詢車輛認可資料）、
    車輛車牌失竊作業（查獲車輛認可資料）、贓物認領保管單
    、扣押物品目錄表、現場暨贓證物照片各在卷足憑（同上偵
    查卷影本第7 頁、第11頁至第13頁）；並有同案被告李嘉坤
    所有供竊車所用之機車鑰匙1 支扣案可資佐證（同上偵查卷
    影本第15頁）及其竊盜判決正本在卷可稽（本院卷第24頁至
    第28頁）。
三、上開事實欄第二段部分，除被告乙○○於警詢與偵查中之供
    述外，亦有被害人蔡金蔥於警詢中之指述、人范德順於警詢
    、偵查中之證述、並有扣押物品目錄表、贓物認領保管單、
    、現場照片4 張各在卷可證（95年度偵字第8392號偵查卷影
    本第4 頁至第5 頁、第23頁、第27頁背面；第9 頁至第10頁
    、第27頁正面、背面第13頁、第14頁、第20頁背面、第21頁
    ）及同案被告甲○○經本院判決有罪之竊盜判決書正本在卷
    可稽（本院卷第31頁至第34頁）。
四、綜上調查，本案事證明確，被告竊盜犯行應堪認定。
五、查被告乙○○行為後，刑法第56條連續犯之規定，已於94年
    1 月7 日修正刪除，於同年2 月2 日公布，並於95年7 月1
    日施行；因被告上開行為後新法業已刪除連續犯之規定，此
    刪除雖非犯罪構成要件之變更，但顯已影響行為人刑罰之法
    律效果，自屬法律有變更，依新刑法第2 條第1 項前段規定
    ，經比較新、舊法結果，仍應適用較有利於被告之行為時法
    律即舊法論以連續犯（最高法院95年第8 次刑事庭會議決議
    參照）；又查修正前刑法第28條規定：「二人以上共同實施
    犯罪之行為者，皆為正犯。」，修正後刑法第28條規定：「
    二人以上共同實行犯罪之行為者，皆為正犯。」；是修正後
    之刑法第28條將原來共同正犯之共同「實施」犯罪，改為「
    實行」犯罪，剔除完全未參與犯罪相關行為之「實行」的「
    陰謀共同正犯」及「預備共同正犯」；至已著手於犯罪行為
    之參與，縱屬構成要件以外之行為，仍成立共同正犯；修正
    後刑法第28條規定之共同正犯，基於個人責任原則及法治國
    人權保障，限於直接從事構成犯罪事實之行為者（含共謀共
    同正犯），排除「陰謀共同正犯」及「預備共同正犯」之類
    型，是修正後之共同正犯之要件之範圍業已限縮，本件被告
    既係以參與犯罪之意思，直接從事構成犯罪事實之行為，依
    上開新刑法第2 條第1 項前段規定，從舊從輕原則，修正前
    刑法第28條規定，對被告亦無不利，故應適用修正前刑法第
    28條供同正犯之規定；合先敘明。
六、核被告乙○○所為，係犯刑法第320 條第1 項之竊盜罪。被
    告乙○○於事實欄第一段之共同被告李嘉坤間；於於事實欄
    第二段之共同被告甲○○間，就所犯上開事實欄第一段、第
    二段所述竊盜犯行，互有犯意聯絡與行為分擔，均應論以共
    同正犯。被告先後2 次共同竊盜犯行，均時間緊接，犯罪構
    成要件相同，顯係基於概括犯意反覆而為，應依連續犯之規
    定，並就所犯如事實欄第一段所述犯行較重之竊盜罪論以一
    罪，並加重其刑。移送被告竊盜併辦部分（如上開事實欄第
    二段所述竊盜事實部分即95年度偵字第8392號偵查卷併辦部
    分），雖未據公訴人起訴，惟與上開事實欄第一段所述之前
    開聲請簡易判決處刑判決有罪之竊盜部分，有連續犯裁判上
    一罪之關係，基於審判不可分之關係，本院自得併予審判，
    併予敘明。查被告所犯前開刑法第320 條第1 項竊盜罪，於
    被告行為後，刑法第33條第5 款之規定，業於94年2 月2 日
    修正公布，並於95年7 月1 日施行，則行為時被告所犯前開
    竊盜罪，有關該條項罰金刑之法定最高度罰金刑為銀元5 百
    元，依照罰金罰鍰提高標準條例第一條規定，提高為10倍為
    5 千銀元（即新臺幣1 萬5 千元）；而刑法修正後有關該條
    項罰金刑之規定，依刑法施行法第1 條之1 第2 項前段規定
    ，就刑法320 條第1 項之竊盜罪，有關罰金刑部分最高度罰
    金刑銀元5佰 元提高30倍，即為新臺幣1 萬5 千元，因此，
    就該罪有關最高度罰金刑部分，刑法修正前後並無不同。惟
    刑法第32 0條第1 項竊盜罪之最低度罰金刑，依修正前刑法
    第33 條 第5 款規定罰金刑為銀元1 元以上（即新臺幣3 元
    ），而修正後刑法第33條第5 款則規定為新臺幣1000元以上
    ，因此，經比較新、舊刑法第33條第5 款之規定，以修正前
    刑法第33條第5 款之規定較有利於行為人，併予敘明。按被
    告於行為後，有關刑法第47條累犯之規定，業於94年2 月2
    日經修正公布，並自95年7 月1 日起生效施行，經比較修正
    前後之規定，以修正前刑法第47條之規定，為有利於被告，
    應依新修正刑法第2 條第1 項前段之規定，適用修正前刑法
    第47條之規定，合先敘明。查被告有如事實欄第一段所載之
    犯罪科刑及執行紀錄，有本院被告全國前案紀錄表在卷可參
    ，其於受有期徒刑之執行完畢後，五年內再犯本件有期徒刑
    以上之罪，為累犯，應依新修正前之刑法第47條規定依法加
    重其刑（按被告係故意犯前開竊盜罪，經比較刑法第47條新
    舊法結果，對於被告並無不利，故依新法第2 條第1 項前段
    規定，被告自應適用修正前之刑法第47條累犯之規定）；並
    依法遞加之。爰審酌被告有如事實欄第一段所述之犯罪前科
    ，已如上述與被告犯罪之動機、目的、被告與另1 人共同犯
    罪（被告或在場把風或自行徒手竊盜等犯罪手段、所竊取上
    開被害人財物之價值與被告於前案執行後再連續犯本件竊盜
    罪，惟於犯罪後已坦承犯行，態度良好，已有悔意等一切情
    狀，量處如主文所示之刑，以示懲儆。
七、查上開事實欄第一段經警查扣之鑰匙1 支，係共同被告李嘉
    坤所有而與本案被告乙○○供共同竊盜機車所用之物，業據
    被告乙○○供承在卷，爰依修正前刑法第38條第1 項第2 款
    規定，宣告沒收（按沒收係從刑，從刑科刑規範之變更，隨
    同主刑適用同一準據法）。
據上論斷，應依刑事訴訟法第452 條、第273 條之1 第1 項、第
299 條第1 項前段，刑法第2 條第1 項前段、修正前第28條、修
正前第56條、刑法第320 條第1 項、修正前第47條第、修正前第
33條第5 款、修正前第38條第1 項第2 款、罰金罰鍰提高標準條
例第1 條前段、判決如主文。
本案經檢察官林俊儀到庭執行職務。
中    華    民    國    95    年    8     月    11    日
                      刑事第五庭    法  官  陳坤地
上列正本證明與原本無異。
如不服本判決，應於判決送達後10日內向本院提出上訴狀。
                                    書記官  李淑秋
中    華    民    國    95    年    8     月    14    日
附錄本案論罪科刑法條全文
中華民國刑法第320條：
(普通竊盜罪、竊佔罪)
意圖為自己或第三人不法之所有，而竊取他人之動產者，為竊盜
罪，處5年以下有期徒刑、拘役或500元以下罰金。
意圖為自己或第三人不法之利益，而竊佔他人之不動產者，依前
項之規定處斷。
前二項之未遂犯罰之。


司法院資訊處製作；財團法人民間司法改革基金會備份。
